【裁判字號】    92,訴,26
【裁判日期】    920324
【裁判案由】    妨害自由等
【裁判全文】
臺灣士林地方法院刑事判決                            九十二年度訴字第二六號
    聲  請  人  臺灣士林地方法院檢察署檢察官
    被      告  甲○○
右列被告因傷害等案件，經檢察官聲請簡易判決處刑（九十一年度偵字第一○九二六
號），本院士林簡易庭認不得以簡易判決處刑，移由本院改依通常程序審理，判決如
左：
    主  文
甲○○以非法方法剝奪人之行動自由，處有期徒刑陸月，如易科罰金以佰元折算壹
日。
    事  實
一、甲○○前曾於九十年及九十一年間，因違背職守案件，分別經國防部南部地方軍
    事法院以九十一年度軍法字第一四○號判處有期徒刑八月；國防部北部地方軍事
    法院以九十一年度軍法字第一四一號判處有期徒刑二月，均緩刑二年確定。緣因
    不滿女友乙○○與其分手，竟仍在緩刑期間，於民國九十一年八月十三日晚上十
    一時許，至臺北市北投區○○○路○段一○八號乙○○上班地點等候乙○○，待
    乙○○下班時，即強行拉上其所騎乘之車牌號碼ＥＧＫ─九九五號輕機車，並恫
    嚇乙○○若不從即會遭毆打，致乙○○心生畏懼而屈從，甲○○便騎乘該機車搭
    載乙○○至臺北市○○區○○路之陽明山山區，再載至臺北縣淡水鎮沙崙海水浴
    場，以此方式剝奪乙○○之行動自由。至翌日凌晨三時許，將乙○○載至其住處
    巷口（即臺北市○○區○○街一段二八一巷口）時，要求乙○○一起回家過夜，
    因乙○○不從遂發生口角爭執，竟基於傷害之犯意，以拳頭動手毆打乙○○手臂
    ，並將乙○○之鞋子放入其所騎乘之機車座椅下置物箱內，不讓乙○○離開，於
    乙○○伸手拿取鞋子時，以機車之座椅壓住乙○○之手臂，致乙○○因此受有右
    前臂八×五、二×二、二×二公分三處瘀傷等傷害（傷害部分業據乙○○撤回告
    訴），隨將乙○○強行帶回其位於臺北市○○區○○街一段二八一巷十五號二樓
    住處房間內，並阻止乙○○離開，持續剝奪乙○○之行動自由，嗣因乙○○之母
    高阿月經友人楊玟鈴通知乙○○可能遭甲○○帶走，始於同年月十四日晚上八時
    許，至上開地點救出乙○○並報警處理後始查悉上情。
二、案經乙○○訴由臺北市政府警察局北投分局報請臺灣士林地方法院檢察署檢察官
    偵查聲請簡易判決處刑，經本院士林簡易庭移由本院改依通常程序審理。
    理  由
一、右揭犯罪事實，業據被告甲○○於警訊、偵審中供認不諱，核與告訴人乙○○警
    訊、偵查中指訴之情節相符，並經證人即告訴人之母高阿月及證人楊玟鈴於警訊
    中證述明確，且告訴人因此受有右前臂八×五、二×二、二×二公分三處瘀傷等
    傷害，復有臺北市立陽明醫院九十一診字第一○四二號甲種診斷書一份在卷可稽
    ，被告自白與事實相符，其犯行堪以認定，本件事證明確，應依法論科。
二、查被告強行以機車帶走告訴人乙○○並恫嚇若不從即毆打之，途中為防告訴人離
    去，且以拳頭毆打及以機車之座椅壓住告訴人之手臂致傷，並強迫其一同進入住
    處房間阻止離去，被告本人均隨同在側，與私行拘禁之情形，尚屬有間。核其所
    為，係犯刑法第三百零二條第一項之以非法方法剝奪人之行動自由罪。被告強行
    將告訴人帶走後，先後驅車前往臺北市○○區○○路、臺北縣淡水鎮沙崙海水浴
    場、臺北市○○區○○街一段二八一巷十五號二樓住處，其限制告訴人行動自由
    之地點，雖有分別，而限制行動自由行為並未間斷，仍為包括的一個實行行為之
    繼續，只應論以單純一罪（最高法院二十九年上字第二五五三號判例意旨參照）
    。又被告雖對告訴人恫稱：若不從即會遭毆打，隨即搭載告訴人驅車離開告訴人
    工作地點，該出言恐嚇之行為，應係非法剝奪他人行動自由之前行為，已包括於
    妨害行動自由之同一意念中，不另構成恐嚇危害安全罪，公訴意旨認此部分尚涉
    犯刑法第三百零五條之恐嚇危害安全罪，容有誤會，併此敘明。爰審酌被告之生
    活狀況、智識程度與被害人原係男女朋友關係，其因不願與女友分手之犯罪動機
    、目的、強逼告訴人限制其行動自由之手段，對告訴人所生之危害甚鉅及犯罪後
    尚能坦承犯行，態度良好，知所悔改，已與告訴人達成和解，賠償新台幣五萬元
    ，有和解書一份附卷可憑等一切情狀，量處如主文所示之刑，並諭知易科罰金之
    折算標準，以示懲儆。末查被告前有事實欄所列前案經判處有期徒刑並諭知緩刑
    之情形，除經被告供承在卷可按，且有刑案資料作業個別查詢報表一份附卷足參
    ，卻仍在緩刑期中再犯本罪，本院自不得諭知緩刑之宣告，聲請簡易判決處刑書
    請求本院諭知緩刑宣告，亦有未洽，附此指明。
三、聲請簡易判決處刑意旨另略以被告前開致告訴人受傷之行為，尚犯有刑法第二百
    七十七條第一項之傷害罪嫌云云。按告訴乃論之罪，告訴人於第一審辯論終結前
    得撤回告訴。又告訴經撤回者，應諭知不受理之判決，刑事訴訟法第二百三十八
    條第一項、第三百零三條第三款分別定有明文。查本件告訴人乙○○告訴被告甲
    ○○傷害案件，聲請簡易判決處刑書認係觸犯刑法第二百七十七條第一項之罪，
    依同法第二百八十七條前段之規定須告訴乃論，茲據告訴人於本院審理中撤回告
    訴，揆諸前開說明，本應諭知不受理之判決，惟聲請簡易判決處刑意旨認此部分
    與前開有罪部分有裁判上一罪之關係，爰不另為不受理之諭知。
據上論斷，應依刑事訴訟法第四百五十二條、第二百九十九條第一項前段，刑法第三
百零二條第一項、第四十一條第一項前段，罰金罰鍰提高標準條例第一條前段、第二
條，判決如主文。
本案經檢察官簡靜玉到庭執行職務
中      華      民      國    九十二    年      三      月    二十四    日
                                    臺灣士林地方法院刑事第二庭
                                          法  官  李  昆  霖
右正本證明與原本無異。
如不服本判決，應於判決送達後十日內，向本院提出上訴狀。
                                          書記官  李  佩  真
中      華      民      國    九十二    年      三      月    二十六    日
附錄本判決論罪科刑依據之法條：
刑法第三百零二條第一項：
私行拘禁或以其他非法方法，剝奪人之行動自由者，處五年以下有期徒刑、拘役或三
百元以下罰金。


司法院資訊處製作；財團法人民間司法改革基金會備份。
